# 有关免费试用的会计处理

提问人：shaneyu1981 时间：2014-12-05 10:15:29
请教各位老师，公司有一套设备免费提供给客户试用，在试用期公司亦提供相关的网络服务（设备是互联网设备，后台提供相应的服务），请问在试用期，该免费提供的设备的折旧以及相关的服务成本怎么进行会计处理，是发生当期计入成本费用，还是挂在存货中？谢谢

回答人：chenyiwei
该试用的设备，公司打算如何处理？是试用一段时间后由该客户购买（如不满意则退回），还是一直作为样品展示，循环供多个客户短期试用？如果是前者则作为存货；后者则为固定资产。 但不论是作为存货还是固定资产，其试用期间的后台服务费均应费用化处理（前一情况计入营业成本，后一情况计入销售费用）。作为固定资产的试用设备的折旧计入销售费用。

提问人：shaneyu1981 时间：2014-12-05 10:46:26
陈老师，该设备是先给客户试用，如果客户觉得可以，未来将采取设备卖给客户或设备免费租给客户，另外向客户收取服务费的形式

回答人：chenyiwei
鉴于这样做的目的是为了促销，可考虑将试用期间的折旧、后台服务费等计入销售费用处理。

提问人：hrtsex 时间：2015-12-15 11:16:10
陈版，我咨询一下这种情况客户如何进行账务处理呢？
1 、试用期如果比较短，客户不进行账务处理还可以理解；若试用期长达半年至 1 年，不进行账务处理的话感觉少计了成本？
2 、若试用期过后，客户决定购买该设备，那么折旧年限如何定呢，是否需要剔除之前的试用期？
3 、针对报告期间试用的设备，如何完善审计程序呢？计划检查试用合同、发函确认试用的真实性！

回答人：chenyiwei
1 、对客户而言，免费试用期内确实没有发生任何成本流出，所以该期间内无成本是合理的。 2 、当客户决定购买后，即应确认固定资产和应付设备款，折旧期限为自作出购买决定之日起的剩余使用寿命期。 3 、另还应抽查实物。